【裁判字號】    90,易,3967
【裁判日期】    901022
【裁判案由】    電子遊戲場業管理條例
【裁判全文】
臺灣高雄地方法院刑事判決                          九十年度易字第三九六七號
    公  訴  人  臺灣高雄地方法院檢察署檢察官
    被      告  乙○○
右列被告因違反電子遊戲場業管理條例案件，經檢察官提起公訴（九十年度偵字第三
八三六號），本院判決如左：
    主  文
乙○○共同違反未依電子遊戲場業管理條例規定辦理營利事業登記者，不得經營電子
遊戲場業之規定，處有期徒刑肆月，如易科罰金，以參佰元折算壹日。
「滿貫大亨麻將」參台、「大舞台」參台、「水果盤」貳台、新台幣貳萬陸仟參佰元
沒收。
    事  實
一、廖文德於民國八十九年因違反電子遊戲場業管理條例案件，經本院判處拘役五十
    日，於八十九年十二月十三日易科罰金執行完畢（不構成累犯），仍不知悔改，
    甲○○係高雄市○○區○○路三四六號鳳樂企業社（招牌懸掛巨蛋超商）之登記
    名義及實際負責人，該巨蛋超商核准登記營事業項目為(一)電子材料零售業(二)玩具
    、娛樂用品零售業(三)食品、飲料零售業(四)其他機械器具零售業（選物販賣機）（
    不得現場操作）(五)其他零售業（電動玩具及其零件買賣業務）（電子遊藝場除外
    ）（賭博性查禁品除外）（不得現場操作），乙○○明知核准業務不包括經營電
    子遊戲場業務，且知悉經營電子遊戲場業，須依電子遊戲場業管理條例相關規定
    辦理營利事業登記，未經允許，不得擅自經營電子遊戲場業，竟與甲○○（另案
    經公訴人於九十年八月三十一日以九十年度偵字第三八三六號、七００九號、八
    ０三五號、一一八０一號因確定判決效力所及而為不起訴處分）基於共同之犯意
    聯絡，未向主管機關高雄市政府辦理營利事業登記，由甲○○自九十年一月五日
    起在上址擺設會產生聲光影像、圖案、動作之娛樂類電子遊戲機「滿貫大亨麻將
    」三台、「大舞台」三台、「水果盤」二台，供不特定顧客每次投入新台幣（下
    同）十元至投幣箱打玩電子遊戲機，如押中時贏得之分數會顯示在螢幕上，顧客
    可繼續打玩至分數用盡，如押不中時，則會失去分數，乙○○自九十年一月五日
    起，負責至上址開啟電子遊戲機台投幣箱收取顧客投入打玩之硬幣。嗣於九十年
    一月十七日下午十時四十五分許，適有顧客柯培譯在上址店內打玩「大舞台」電
    子遊戲機，乙○○打開電子遊戲機台投幣箱收取硬幣共二萬六千三百元時，為警
    當場查獲。
二、案經高雄市政府警察局小港分局移送臺灣高雄地方法院檢察署檢察官偵查起訴。
    理  由
一、訊據被告乙○○固坦承於右開時、地打開電子遊戲機台，收取二萬六千三百元時
    為警查獲之事實，惟矢口否認有何違反電子遊戲場業管理條例之規定，辯稱：甲
    ○○是我的友人，他在巨蛋超商擺設電子遊戲機台以供販賣，客人決定是否購買
    機台前，會先投入甲○○事先放在櫃台之十元硬幣試打，甲○○因有事忙碌，委
    請我幫他前去巨蛋超商打開機台收取客人投入試打之十元硬幣，我義務幫忙，未
    收取任何代價云云。
二、經查：
  (一)另案被告甲○○為設址在高雄市○○區○○路三四六號鳳樂企業社（招牌懸掛巨
    蛋超商）之登記名義及實際負責人，該巨蛋超商核准登記營事業項目為(一)電子材
    料零售業(二)玩具、娛樂用品零售業(三)食品、飲料零售業(四)其他機械器具零售業（
    選物販賣機）（不得現場操作）(五)其他零售業（電動玩具及其零件買賣業務）（
    電子遊藝場除外）（賭博性查禁品除外）（不得現場操作），核准業務不包括經
    營電子遊戲場業務，另案被告甲○○未依電子遊戲場業管理辦理營業事業登記，
    自九十年一月五日起，擺設「滿貫大亨麻將」三台、「大舞台」三台、「水果盤
    」二台，供不特定顧客每次投幣十元打玩，如押中時贏得之分數會顯示在螢幕上
    ，顧客可繼續打玩至分數用盡，如押不中時，則會失去分數，於九十年一月十七
    日下午十時四十五分許，適有顧客柯培譯正在上址店內打玩「大舞台」電子遊戲
    機，被告乙○○打開電子遊戲機台投幣箱收取十元硬幣共二萬六千三百元時，為
    警當場查獲等情，業據另案被告甲○○、證人柯培譯於警訊中陳述明確，並有高
    雄市政府營利事業登記證、檢查紀錄表、贓物認領保管收據各一份附卷可憑。
  (二)另案被告甲○○於警訊中供明：乙○○是我顧用修理電玩機台技師，我委託他幫
    我至該處收取電玩內之錢幣等語；另證人柯培譯於警訊中供明：我於當晚九時許
    開始打玩，向巨蛋超商女服務生兌換十元硬幣共五百元，如押中時分數會顯示在
    螢幕上，就繼續打玩，沒有退幣，如押不中時分數會被吃掉等語；被告乙○○於
    警、偵訊及本院審理中則供承：我替甲○○至該處收取電玩內錢幣二次，我在店
    內看過高雄市政府營利事業登記證，知道該店可以買賣電玩等語。參酌被告乙○
    ○既已知悉店內懸掛之高雄市政府營利事業登記證上記載營業項目為電子材料零
    售業，當然亦知悉該營利事業登記證上明確記載「（電動玩具及其零件買賣業務
    ）（電子遊藝場除外）（賭博性查禁品除外）（不得現場操作）」，則被告乙○
    ○明知該店不得經營電子遊戲場業，竟仍受另案被告甲○○之託前去打開電子遊
    戲機投幣箱收取硬幣，況且被告乙○○於收取硬幣時，尚有顧客柯培譯正在打玩
    遊戲機台，足認被告乙○○與另案被告甲○○間，就本案犯行，有犯意聯絡及行
    為分擔至明，被告乙○○上開所辯，當係事後卸責之詞，不足採信。本件事證明
    確，被告乙○○犯行，洵堪認定。
三、按電子遊戲場業管理條例第十一條第一項規定，電子遊戲場業於申請營利事業登
    記時，除應依相關法令辦理外，應向直轄巿、縣（巿）主管機關申請核發營利事
    業登記證及營業級別證，並辦理下列事項之登記：一營業級別、二機具類別、三
    營業場所管理人、四營業場所之地址。故設置以電腦方式操縱，產生或顯示聲光
    影像、圖案、動作之電子遊戲機，供不特定人為益智或娛樂類遊戲之營利事業（
    同條例第三條、第四條參照），應依前開規定辦理營利事業登記，未依該條例辦
    理營利事業登記者，依同條例第十五條之規定，即不得經營電子場業。又按電子
    遊戲場業管理條例第十五條雖僅規定：「未依本條例規定辦理營利事業登記者，
    不得經營電子遊戲場業」，惟對照同條例第十六條「非電子遊戲場業之其他營利
    事業，不得就其營業場所，供『他人』設置電子遊戲機營業」之規定，顯具有較
    高違法性之「非電子遊戲場業之其他營利事業，未經許可『自行』設置電子遊戲
    機營業」，亦應不在容許之列，而同受該條例第十五條規範。是以不論非屬電子
    遊戲場業之其他營利事業之規模大小，或是否以擺設電子遊戲機供不特人打玩為
    其主要營業項目，均非所問，此觀該條例第十五條規定之立法意旨係「為健全電
    子遊戲場之營業秩序」自明。因此，凡未依該條例規定辦理電子遊戲場業之營利
    事業登記者，除不得經營電子遊戲場業外，亦不得在騎樓、走道、寺廟、補習班
    等場所，自行設置電子遊戲機營業，方為電子遊戲場業管理條例第十五條之規定
    所欲揭櫫之真正意旨，經濟部八十九年三月七日經（八九）商字第八九○○五五
    二一號函亦同此認定。
四、核被告乙○○所為，係違反電子遊戲場業管理條例第十五條未經辦理營利事業登
    記而擅自經營電子遊戲場業之規定，應依同法第二十二條之規定論罪。被告與甲
    ○○二人間，就上開犯行，有犯意聯絡及行為分擔，均為共同正犯。爰審酌被告
    前於八十九年間因犯違反電子遊戲場業管理條例案件，經本院判處拘役五十日確
    定（此有台灣高等法院高院被告全國前案紀錄表一份在卷可參），仍不知悔改，
    一再觸犯刑章，且於本院審理中飾詞否認犯行，顯無悔意等一切情狀，量處如主
    文所示之刑，並諭知易科罰金之折算標準。至當場查獲之電子遊戲機「滿貫大亨
    麻將」三台、「「大舞台」三台、「水果盤」二台，雖未扣案，惟係共同正犯甲
    ○○所有供犯罪所用之物；另現場查獲之現金二萬六千三百元，已交由被告暫時
    保管，而未扣案，此有贓物認領保管收據一紙在卷可參，被告雖於本院審理中辯
    稱警方要求其提出同面額紙鈔以交換查獲之硬幣，惟並無證據證明被告此部陳述
    為真實，自不可採，警方當場查獲之現金二萬六千三百元雖未扣案，惟為共同正
    犯甲○○所有因犯罪所得之物，應分別依刑法第三十八條第一項第二款、第三款
    規定宣告沒收之。
五、據上論斷：應依刑事訴訟法第二百九十九條第一項前段，電子遊戲場業管理條例
    第二十二條，刑法第十一條前段、第二十八條、第四十一條第一項、第三十八條
    第一項第二款、第三款，罰金罰鍰提高標準條例第二條，判決如主文。
本案經檢察官劉宗慶到庭執行職務
中      華      民      國      九十      年      十      月    二十二  日
                                      臺灣高雄地方法院刑事第四庭
                                          法  官  張  桂  美
右正本證明與原本無異。
如不服本判決，應於判決送達後十日內，向本院提出上訴狀。
                                          書記官  吳  金  霞
中      華      民      國      九十      年      十      月    二十二  日
參考法條：電子遊戲場業管理條例第二十二條：
違反第十五條規定者，處行為人一年以下有期徒刑、拘役或科或併科新臺幣五十萬元
以上二百五十萬元以下罰金。


司法院資訊處製作；財團法人民間司法改革基金會備份。
